【裁判字號】    95,訴,3403
【裁判日期】    951229
【裁判案由】    毒品危害防制條例
【裁判全文】
臺灣板橋地方法院刑事判決
公  訴  人  臺灣板橋地方法院檢察署檢察官
被      告  甲○○
上列被告因毒品危害防制條例案件，經檢察官提起公訴（九十五
年度毒偵字第六六二四號）暨移送併辦（九十五年度毒偵字第七
五三六號、九十五年度毒偵字第七八六四號），經受命法官行準
備程序中，被告為有罪陳述，由本院合議庭裁定由受命法官獨任
進行簡式審判程序，本院判決如下：
    主  文
甲○○施用第一級毒品，累犯，處有期徒刑壹年貳月，扣案之海
洛因拾貳包（合計淨重零點壹伍公克）、海洛因殘渣袋貳只（海
洛因量微無法分離）均沒收銷燬，注射針筒貳支沒收；又施用第
二級毒品，累犯，處有期徒刑陸月。應執行有期徒刑壹年陸月，
扣案之海洛因拾貳包（合計淨重零點壹伍公克）、海洛因殘渣袋
貳只（海洛因量微無法分離）均沒收銷燬，注射針筒貳支沒收。
    事實及理由
一、甲○○前因施用毒品案件，經送觀察、勒戒後，因認有繼續
    施用毒品之傾向，再經送強制戒治，於民國九十年七月三日
    戒治期滿，並由臺灣臺北地方法院檢察署檢察官以九十年度
    戒毒偵字第一八０號及九十年度毒偵字第一三八八號為不起
    訴處分確定；再於九十一年間，因施用毒品案件，經送觀察
    、勒戒後，又因有繼續施用毒品之傾向，於九十二年二月十
    六日入戒治處所施以強制戒治，嗣因毒品危害防制條例修正
    施行，於九十三年一月九日結束戒治，並接續執行該次施用
    毒品犯行經本院九十一年度訴字第二五八六號確定判決之有
    期徒刑一年，甫於九十三年十二月二十七日執行完畢。詎仍
    未知警惕，於九十五年九月十二日起至同年十一月十六日止
    ，基於施用第一級毒品海洛因包括之犯意，每隔數日即接連
    於臺北縣新店市○○街六十一號四樓、臺北縣中和市○○街
    二十五號旁鐵皮屋、臺北縣永和市○○路一二五巷八號四樓
    、臺北縣永和市○○路一二九巷巷口等地，施用第一級毒品
    海洛因多次；另於九十五年九月二十二日十時許，在臺北縣
    中和市○○街二十五號旁鐵皮屋，施用第二級毒品安非他命
    一次。嗣經警於附表所示之時間、地點查獲甲○○，而查悉
    上情。
二、按修正（即現行法）毒品危害防制條例就施用毒品者，祇於
    「初犯」及「五年後再犯」二種情形，有其追訴條件之限制
    ，即須於初犯經觀察、勒戒或強制戒治釋放後，五年內均無
    施用毒品之行為，始能認其前所實施之觀察、勒戒或強制戒
    治已足遮斷毒癮，而得於五年後再犯時，再予適用初犯之規
    定，重行觀察、勒戒等程序。倘五年內已經再犯，被依法追
    訴處罰，縱其第三次（或第三次以上）施用毒品之時間在初
    犯釋放五年以後，即與「五年後再犯」之情形有別，且因已
    於「五年內再犯」，顯見其再犯率甚高，原實施觀察、勒戒
    或強制戒治，已無法收其實效，而無五年戒斷期之存在，自
    無再經觀察、勒戒及強制戒治之必要，應由檢察官逕行起訴
    （最高法院九十五年度台非字第五十九號、第六十五號判決
    要旨參照）。查被告於本件施用毒品之時間（九十五年九月
    十二日），固已距前次強制戒治執行完畢釋放之日期（九十
    年七月三日）超過五年，然被告既已於九十一年間因施用毒
    品被依法追訴處罰，揆諸上開說明，檢察官就被告本件犯行
    予以起訴，仍符合法律規定，於此合先敘明。
三、訊據被告甲○○對於上開施用毒品事實均坦承不諱，其四次
    經查獲後採集之尿液檢體（即附表編號一至編號四），分別
    送台灣尖端先進生技醫藥股份有限公司鑑驗結果，均呈嗎啡
    陽性反應，且附表編號二之尿液檢體，亦呈安非他命陽性反
    應，此有該公司濫用藥物尿液檢驗報告四紙在卷可憑，此外
    並有如附表所示扣得之海洛因、注射針筒等物在卷可供證明
    ，本件事證已臻明確，被告施用第一級、第二級毒品犯行洵
    堪認定。
四、故核被告所為，係犯毒品危害防制條例第十條第一項、第二
    項之施用第一級、第二級毒品罪；其施用前持有海洛因、安
    非他命之低度行為，為施用之高度行為所吸收，不另論罪；
    被告基於一包括犯意，接連密集地施用第一級毒品海洛因，
    藉以滿足毒癮，自屬包括一罪；又其施用海洛因及施用安非
    他命二罪間，犯意個別、行為互殊，應予分論併罰。被告有
    上揭事實欄所指明之科刑執行完畢之事實，有臺灣高等法院
    被告前案紀錄表一件在卷可稽，其於有期徒刑執行完畢後五
    年內，再犯有期徒刑以上之本罪，為累犯，應依刑法第四十
    七條第一項之規定，加重其刑。爰審酌被告犯罪之動機、目
    的、智識程度，犯後態度等一切情狀，就施用第一、二級毒
    品犯行分別量處如主文所示之刑，並定其應執行之刑，以示
    儆懲。扣案之第一級毒品海洛因共計十二包（合計淨重０點
    一五公克）及海洛因殘渣袋二只（海洛因量微無法分離），
    係查獲之毒品，不問屬於犯人與否，均應依毒品危害防制條
    例第十八條第一項前段之規定沒收銷燬；注射針筒二支，係
    被告所有供施用毒品所用之物，應依刑法第三十八條第一項
    第二款沒收。至警方於九十五年九月二十二日十五時許，在
    臺北縣中和市○○街二十五號旁鐵皮屋內查扣之分裝夾鏈袋
    九十六個、注射針筒三十九支，業據同案遭查獲之犯罪嫌疑
    人曹錦文於檢察官偵訊程序中坦承均屬其所有，而被告亦同
    此陳述（詳參九十五年度毒偵字第六六二四號卷第九十三、
    九十四頁），是本院就上該物品即無從為沒收之諭知。
五、末按，同一案件繫屬於有管轄權之數法院者，由繫屬在先之
    法院審判之，刑事訴訟法第八條前段定有明文。被告於附表
    編號一經查獲施用海洛因之犯罪事實，雖經臺灣臺北地方法
    院檢察署檢察官以九十五年度毒偵字第二五二八號起訴，並
    於九十五年十一月十七日繫屬於臺灣臺北地方法院九十五年
    度訴字第一八０九號刑事程序，尚於九十五年十二月十二日
    進行準備程序，此有該案起訴書、準備程序筆錄、臺灣高等
    法院被告前案紀錄表各一份在卷可憑。然附表編號一、三、
    四部分經查獲之犯罪行為，業經本院認定均與本件經起訴部
    分有包括一罪之同一案件關係已如前敘，又檢察官起訴被告
    本件施用毒品而繫屬本院之時間，係於九十五年十一月十三
    日（參見本院卷第一頁），顯然先於臺灣臺北地方法院九十
    五年度訴字第一八０九號刑事程序，且該案尚進行準備程序
    中，並未判決確定，是本院就該案審理之事實（即附表編號
    一），及檢察官併案之附表編號三、四部分之事實，自均得
    併予審理，附此說明。
據上論斷，應依刑事訴訟法第二百七十三條之一第一項、第二百
九十九條第一項前段，第三百十條之二、第四百五十四條第一項
、第二項，毒品危害防制條例第十條第一項、第二項、第二十三
條第二項、第十八條第一項前段，刑法第十一條前段、第四十七
條第一項、第五十一條第五款、第三十八條第一項第二款，判決
如主文。
本案經檢察官張慶林到庭執行職務。
中    華    民    國    95    年    12    月    29    日
              刑事第四庭  法  官  徐 子 涵
上列正本證明與原本無異。
                          書記官  彭 麗 紅
中    華    民    國    96    年    1     月    2     日
附錄論罪科刑法條全文
毒品危害防制條例第10條
施用第一級毒品者，處 6 月以上 5 年以下有期徒刑。
施用第二級毒品者，處 3 年以下有期徒刑。
 附  表
┌──┬──────┬───────┬────────┐
│編號│查 獲 時 間 │ 查 獲 地 點  │  查 獲 物 品   │
├──┼──────┼───────┼────────┤
│ 一 │95年9月12日 │臺北縣新店市新│無              │
│    │16時許      │和街61號4樓   │                │
├──┼──────┼───────┼────────┤
│ 二 │95年9月22日 │臺北縣中和市橋│海洛因六包（毛重│
│    │15時20分許  │安街25號旁鐵皮│1.5公克）、海洛 │
│    │            │屋            │因殘渣袋二只（海│
│    │            │              │洛因量微無法分離│
│    │            │              │）              │
├──┼──────┼───────┼────────┤
│ 三 │95年11月3日 │臺北縣永和市得│海洛因二包（毛重│
│    │15時許      │和路45巷10號前│0.4公克）       │
│    │            │              │                │
├──┼──────┼───────┼────────┤
│ 四 │95年11月16日│臺北縣永和市中│海洛因四包（毛重│
│    │21時30分許  │正路129巷巷口 │1公克）、注射針 │
│    │            │              │筒二支          │
└──┴──────┴───────┴────────┘


司法院資訊處製作；財團法人民間司法改革基金會備份。
